【裁判字號】    98,裁,1761
【裁判日期】    980716
【裁判案由】    採取土石
【裁判全文】
最  高  行  政  法  院  裁  定
                                      98年度裁字第1761號
上  訴  人  甲○○
被  上訴人  新竹縣政府
代  表  人  乙○○
上列當事人間採取土石事件，上訴人對於中華民國98年4月9日臺
北高等行政法院97年度訴字第2750號判決，提起上訴，本院裁定
如下：
    主  文
上訴駁回。
上訴審訴訟費用由上訴人負擔。
    理  由
一、按對於高等行政法院判決之上訴，非以其違背法令為理由，
    不得為之，行政訴訟法第242條定有明文。依同法第243條第
    1項規定，判決不適用法規或適用不當者，為違背法令；而
    判決有同條第2項所列各款情形之一者，為當然違背法令。
    又提起上訴，應以上訴狀表明上訴理由，並應添具關於上訴
    理由之必要證據，復為同法第244條第1項第4款及第2項所明
    定。準此，當事人對於高等行政法院判決提起上訴，如以高
    等行政法院判決有行政訴訟法第243條第1項規定之不適用法
    規或適用不當為理由時，其上訴狀或理由書應有具體之指摘
    ，並揭示該法規之條項或其內容；若係成文法以外之法則，
    應揭示該法則之旨趣；倘為司法院解釋或本院之判例，則應
    揭示該判解之字號或其內容；如以高等行政法院判決有行政
    訴訟法第243條第2項所列各款情形為理由時，其上訴狀或理
    由書應揭示合於該條項各款之事實。上訴狀或理由書如未依
    此項方法表明，或其所表明者與上開法條規定不合時，即難
    認為已對高等行政法院判決之如何違背法令有具體之指摘，
    其上訴自難認為合法。
二、緣新竹縣政府警察局竹東分局（下稱竹東分局）於民國（下
    同）96年11月30日22時30分許，查獲上訴人在其所有坐落新
    竹縣橫山鄉○○○段田寮坑小段172-5及167-1號土地（下稱
    系爭土地）採取土石，乃函請被上訴人處理，被上訴人審認
    上訴人未經許可採取土石，依土石採取法第36條規定，裁罰
    新臺幣（下同）100萬元。上訴人不服，循序提起行政訴訟
    。
三、原判決斟酌上訴人為警查獲時，在竹東分局所為坦承未經許
    可而於所有休耕多年之系爭土地採取土石，並自陳「96年11
    月28日就開始盜採我田地內之土石」、「總共盜採了72車15
    噸大貨車」等情之調查筆錄、系爭土地所有權狀、現場照片
    及土石採取案件會勘丈量挖掘現場長36.80公尺、寬19.10公
    尺、高3.60公尺，上訴人於丈量時在場並無異議，且於警方
    拍攝之現場照片簽名、按捺指印等卷證資料，參以上訴人亦
    未提出其領有土地採取許可之證明文件，認定上訴人確有未
    經許可採取土石之情事，被上訴人據予裁罰，核無不合等，
    資為論據，因將訴願決定及原處分均予維持，駁回上訴人在
    原審之訴。
四、上訴人對於原判決提起上訴，主張原地於96年9月委託名叫
    金河者蓋資材室，該員竟挖取土石外運，與上訴人搭蓋遮雨
    棚為同一件事，僅上訴人記不清月份而已；委託謝勝瑋回填
    共載運72車936米，每1米含挖土機費用共40元；上訴人受「
    把你打死埋掉」之恐嚇在先，又單獨受訊至深夜3時餘，內
    心恐懼真是情何以堪，再證人牟宗義所為之證言自是以維護
    其筆錄為準，故其證詞可否採信，亦有疑義，為何偵訊不錄
    音等語。惟經核上訴狀所載內容，或係重述其在原審業經主
    張而為原判決摒棄不採之陳詞，或係就原審取捨證據、認定
    事實之職權行使事項，任加指摘，未具體表明原判決究竟有
    如何合於不適用法規或適用不當、或有行政訴訟法第243條
    第2項所列各款之情形，尚難認為已對原判決之如何違背法
    令有具體之指摘。依首揭規定及說明，應認其上訴為不合法
    ，應予駁回。
五、據上論結，本件上訴為不合法。依行政訴訟法第249條第1項
    前段、第104條，民事訴訟法第95條、第78條，裁定如主文
    。
中    華    民    國    98    年    7     月    16    日
                    最高行政法院第七庭
                        審判長法官  藍  獻  林
                              法官  廖  宏  明
                              法官  張  瓊  文
                              法官  姜  素  娥
                              法官  林  文  舟
以  上  正  本  證  明  與  原  本  無  異
中    華    民    國    98    年    7     月    16    日
                              書記官  賀  瑞  鸞


司法院資訊處製作；財團法人民間司法改革基金會備份。
